最高法院民事裁定　　　　　　　九十四年度台抗字第二四０號
　　再 抗告 人　美而堅實業有限公司
　　法定代理人　曾維恒
　　訴訟代理人　顏本源律師
上列再抗告人因與相對人甲○○間請求損害賠償事件，對於中華
民國九十三年十一月二十九日台灣高等法院裁定（九十三年度抗
字第三五八八號），提起再抗告，本院裁定如下：
    主  文
再抗告駁回
再抗告訴訟費用由再抗告人負擔。
    理  由
按「刑事法院得依刑事訴訟法第五百零四條第一項規定，將附帶
民事訴訟以裁定移送於該法院民事庭者，以刑事部分宣告被告有
罪之判決者為限，至刑事訴訟諭知無罪之判決，刑事法院本應依
同法第五百零三條第一項前段規定以判決駁回原告之訴，如誤以
裁定移送於民事庭，其訴之不合法，不因移送民事庭而受影響，
受移送之民事庭應認原告之訴為不合法以裁定駁回之。被上訴人
被訴偽造系爭買賣契約之刑事訴訟，業經刑事法院認定此部分之
犯罪不能證明，祗以為連續犯之一部未於判決主文就此部分犯罪
為無罪之諭知而已，實質上與諭知無罪有同一之效力，乃刑事法
院疏於注意，將此本應以判決駁回之訴，以裁定移送於原審法院
，原審法院仍應以裁定駁回之。」（本院六十六年台上字第一○
九四號判例參照）。查本件再抗告人於相對人被訴業務侵占案件
（台灣士林地方法院九十年度易字第二六三號）刑事訴訟程序附
帶提起本件民事訴訟，請求相對人賠償所侵占之款項，惟其中請
求相對人賠償自民國八十年五月三十一日起至八十六年十二月間
止，連續業務侵占新台幣（下同）二千一百四十一萬零九百八十
六元（嗣減縮為一千三百六十八萬六千一百零九元）本息部分，
業經台灣士林地方法院（下稱士林地院）九十年度易字第二六三
號刑事判決認定此部分犯罪不能證明，祗以為連續犯之一部未於
判決主文就此部分犯罪為無罪之諭知，此有該刑事判決在卷可稽
，則此部分之附帶民事訴訟，士林地院刑事庭本應依刑事訴訟法
第五百零三條第一項前段規定以判決駁回再抗告人之訴，而誤以
裁定移送於民事庭，再抗告人訴之不合法，亦不因移送民事庭而
受影響，依前述判例意旨，受移送之士林地院民事庭仍應認再抗
告人之訴為不合法以裁定駁回之。士林地院因而依上開理由裁定
駁回再抗告人此部分之訴及假執行之聲請，原法院予以維持駁回
再抗告人之抗告，經核於法並無違背。至士林地院於裁定駁回該
刑事庭移送不合法之附帶民事訴訟前後，再抗告人是否另為訴之
擴張或追加，及該擴張或追加是否合法，乃屬不同之事項，應由
士林地院另為審酌，再抗告論旨主張其已於士林地院就該刑事庭
諭知無罪部分之損害賠償另為聲明擴張之請求云云，據以指摘原
裁定不當，聲明廢棄，自非有理由。
據上論結，本件再抗告為無理由。依民事訴訟法第四百九十五條
之一第二項、第四百八十一條、第四百四十九條第一項、第九十
五條、第七十八條，裁定如主文。
中　　華　　民　　國　九十四　年　　三　　月　 十八 　日
                      最高法院民事第四庭
                          審判長法官  吳　正　一
                                法官  劉　福　聲
                                法官  黃　義　豐
                                法官  簡　清　忠
                                法官  陳　碧　玉
      本件正本證明與原本無異
                                      書  記  官
中　　華　　民　　國　九十四　年　　三　　月  二十九  日
                                                      Ｌ
